【裁判字號】    97,訴,4586
【裁判日期】    980731
【裁判案由】    毒品危害防制條例
【裁判全文】
臺灣板橋地方法院刑事判決              97年度訴字第4586號
公  訴  人  臺灣板橋地方法院檢察署檢察官
被      告  甲○○
                    （現另案於臺灣臺北監獄臺北分監執行）
上列被告因違反毒品危害防制條例案件，經檢察官提起公訴（97
年度毒偵字第7132號），本院依簡式審判程序判決如下：
    主  文
甲○○施用第一級毒品，累犯，處有期徒刑捌月；扣案之第一級
毒品海洛因貳拾包（驗餘淨重共貳點陸捌柒玖公克）沒收銷燬之
。又施用第二級毒品，累犯，處有期徒刑陸月。應執行有期徒刑
壹年；扣案之第一級毒品海洛因貳拾包（驗餘淨重共貳點陸捌柒
玖公克）沒收銷燬之。
    事  實
一、甲○○前因施用毒品案件，經裁定送觀察、勒戒及強制戒治
    ，於民國九十三年六月二十五日停止強制戒治付保護管束，
    九十三年十一月十三日保護管束期滿而執行強制戒治完畢，
    並由臺灣板橋地方法院檢察署檢察官以九十三年度戒毒偵字
    第四三八號為不起訴處分。其另因犯搶奪案件，經本院以九
    十三年度訴字第二一三號判決判處有期徒刑七月，再以九十
    六年度聲減字第三二三六號裁定減為有期徒刑三月又十五日
    確定，並與先前因違反懲治盜匪條例所受之殘刑有期徒刑三
    年六月又十日，以及違反麻醉藥品管理條例、竊盜等案件所
    減刑並定應執行刑之有期徒刑五月接續執行，於九十七年一
    月二十二日縮短刑期執行完畢。嗣又於九十七年間迭犯施用
    毒品罪，經臺灣高等法院以九十七年度上訴字第四四四四號
    、九十七年度上訴字第五七七三號本院以九十七年度訴字第
    四六五四號判決分別判處罪刑在案（現正在監執行，此部分
    不構成累犯）。詎甲○○猶不知悔改，基於施用第一級毒品
    海洛因之犯意，於九十七年八月二十日晚間七時許，在臺北
    縣中和市○○路某加油站廁所內，以針筒（未扣案）注射之
    方式，施用海洛因一次。其另基於施用第二級毒品甲基安非
    他命之犯意，於九十七年八月十九日晚間某時，在臺北縣新
    店市○○街十八之三號五樓之一住處內，已將甲基安非他命
    放入玻璃球（未扣案）內燒烤吸食其煙霧之方式，施用甲基
    安非他命一次。嗣於九十七年八月二十一日上午九時二十分
    許，因行跡可疑為警盤查，經徵得甲○○之同意執行搜索後
    ，在其隨身背包內扣得海洛因二十包（合計淨重二點六九公
    克，驗餘淨重共二點六八七九公克），再對甲○○採集尿液
    送驗而查悉上情。
二、案經臺北縣政府警察局中和分局移送臺灣板橋地方法院檢察
    署檢察官偵查起訴。本院於準備程序進行中，被告甲○○就
    被訴事實為有罪之陳述，經告知簡式審判程序之旨，並聽取
    公訴人、被告之意見後，本院合議庭裁定由受命法官獨任進
    行簡式審判程序。
    理  由
一、上揭犯罪事實，業據被告於本院準備程序、審理時均自白不
    諱，其於九十七年八月二十一日為警查獲後採集之尿液檢體
    ，經送臺灣檢驗科技股份有限公司以酵素免疫分析法初驗、
    氣相層析質譜儀法複驗之結果，確呈嗎啡、甲基安非他命陽
    性反應，有該公司於九十七年九月十一日出具之濫用藥物檢
    驗報告一份、臺北縣政府警察局中和分局毒品案犯罪嫌疑人
    姓名及代碼對照表一紙在卷可稽（見偵查卷第十六頁、第三
    十二頁）。又警方於同日扣得之白色粉末二十包，確為海洛
    因，合計淨重二點六九公克，驗餘淨重共二點六八七九公克
    之事實，復有交通部民用航空局航空醫務中心九十七年九月
    五日航藥鑑字第０９７４４９７號毒品鑑定書一份附卷供憑
    （見偵查卷第三十五頁），足認被告之自白與事實相符。再
    者，被告前因施用毒品案件，經裁定送觀察、勒戒及強制戒
    治，於九十三年六月二十五日停止強制戒治付保護管束，九
    十三年十一月十三日保護管束期滿而執行強制戒治完畢，並
    由臺灣板橋地方法院檢察署檢察官以九十三年度戒毒偵字第
    四三八號為不起訴處分，被告嗣於九十七年間又迭犯施用毒
    品罪，經臺灣高等法院以九十七年度上訴字第四四四四號、
    九十七年度上訴字第五七七三號本院以九十七年度訴字第四
    六五四號判決分別判處罪刑在案之事實，有臺灣高等法院被
    告前案紀錄表一份在卷可考，足認被告此次施用毒品犯行，
    已非毒品危防制條第二十條第三項所稱「五年後再犯」之情
    形，即應由檢察官依法追訴（最高法院九十五年度第七次刑
    事庭會議決議參照）。從而本案事證明確，被告犯行堪予認
    定。
二、核被告所為，係犯毒品危害防制條例第十條第一項之施用第
    一級毒品罪，及同條第二項之施用第二級毒品罪。被告為施
    用而持有海洛因、甲基安非他命之低度行為，分別為施用之
    高度行為所吸收，均不另論罪。被告前犯搶奪案件，經本院
    以九十三年度訴字第二一三號判決判處有期徒刑七月，再以
    九十六年度聲減字第三二三六號裁定減為有期徒刑三月又十
    五日確定，並與先前因違反懲治盜匪條例所受之殘刑有期徒
    刑三年六月又十日，以及違反麻醉藥品管理條例、竊盜等案
    件所減刑並定應執行刑之有期徒刑五月接續執行，於九十七
    年一月二十二日縮短刑期執行完畢之事實，有臺灣高等法院
    被告前案紀錄表一份在卷可考，其受有期徒刑之執行完畢，
    五年內故意再犯本件有期徒刑以上之二罪，均為累犯，皆應
    依法加重其刑。所犯上開二罪，犯意各別，行為互殊，應分
    論併罰。被告於本院審理時，已供陳其施用甲基安非他命之
    時間、地點等情明確，起訴書就此部分僅略載為「於九十七
    年八月二十一日為警採尿前回溯九十六小時內之某時」、「
    在不詳地點」云云，稍有未恰，均應更正如前揭犯罪事實欄
    所載。爰審酌被告前已因施用毒品獲得不起訴處分之寬典，
    又屢經法院論罪科刑，竟猶不知遠離毒害，顯然漠視法令之
    禁制，惟坦承犯行之犯後態度，暨其犯罪之動機、目的、所
    生危害等一切情狀，分別量處如主文所示之刑，並定其應執
    行刑。扣案之海洛因二十包，其中驗餘淨重共二點六八七九
    公克之海洛因，屬第一級毒品，應依毒品危害防制條例第十
    八條第一項前段之規定沒收銷燬之；至於裝盛上開海洛因之
    外包裝袋，因法務部鑑驗毒品之標準作業流程，毒品秤重主
    要以傾倒方式，必要時輔以刮杓刮取，儘可能將原送驗包裝
    物內毒品與包裝物分離後個別秤重，所得之毒品重量登載為
    「淨重」，包裝物重量則登載為「空包裝重」，然依上述二
    種方式分離，原送驗包裝物內均仍會有微量毒品成分殘留，
    此為本院歷來辦理毒品案件職務上所知悉，並有法務部調查
    局九十四年四月十二日調科壹字第０九四００一一四七四０
    號函一紙附卷可憑，上開外包裝袋既仍均含有微量海洛因成
    分無法析離，爰併依前揭規定宣告沒收銷燬之。至於被告施
    用海洛因及甲基安非他命所使用之針筒、玻璃球均已丟棄，
    此節業據被告於本院審理時供述在卷，無證據證明尚屬存在
    ，且均非違禁物，爰不併予宣告沒收，附此敘明。
三、如不服本判決，得自收受送達之日起十日內，向本院提出上
    訴。
據上論斷，應依刑事訴訟法第二百七十三條之一第一項、第二百
九十九條第一項前段，毒品危害防制條例第十條第一項、第二項
、第十八條第一項前段，刑法第十一條前段、第四十七條第一項
、第五十一條第五款，判決如主文。
本案經檢察官林珮菁到庭執行職務。
中    華    民    國    98    年    7     月    31    日
                  刑事第三庭  法  官  劉元斐
上列正本證明與原本無異。
如不服本判決，應於判決送達後10日內敘明上訴理由，向本院提
出上訴狀 (應附繕本) ，上訴於臺灣高等法院。其未敘述上訴理
由者，應於上訴期間屆滿後20日內向本院補提理由書「切勿逕送
上級法院」。
                              書記官  張懿端
中    華    民    國    98    年    7     月    31    日
附錄本案論罪科刑所引法條
毒品危害防制條例第十條
施用第一級毒品者，處六月以上五年以下有期徒刑。
施用第二級毒品者，處三年以下有期徒刑。


司法院資訊處製作；財團法人民間司法改革基金會備份。
